臺灣屏東地方法院刑事判決　　　　　　　 94年度訴字第257號
公　訴　人　臺灣屏東地方法院檢察署檢察官
被　　　告　甲○○
上列被告因違反毒品危害防制條例案件，經檢察官提起公訴（94
年度毒偵字第390 號）被告已就被訴事實為有罪之陳述，本院裁
定適用簡式審判程序，判決如下：
    主  文
甲○○連續施用第一級毒品，累犯，處有期徒刑壹年貳月，扣案
之海洛因壹包（毛重零點陸公克）沒收銷燬；又施用第二級毒品
，累犯，處有期徒刑陸月。應執行有期徒刑壹年陸月，扣案之海
洛因壹包（毛重零點陸公克）沒收銷燬。
    事  實
一、甲○○曾於民國82年間因違反麻醉藥品管理條例、肅清煙毒
    條例等案件，經本院分別判處有期徒刑7 月及3 年6 月確定
    ，上開有期徒刑接續執行，於84年6 月13日縮短刑期假釋出
    監，復於85年間之假釋期間，因違反肅清煙毒條例案件，經
    本院判處有期徒刑3 年1 月確定，再於86年間因違反麻醉藥
    品管理條例案件，經本院判處有期徒刑10月確定，上開假釋
    並經撤銷，先執行殘刑有期徒刑2 年2 月30日，上開有期徒
    刑並接續執行，至89年4 月25日又縮短刑期假釋出監，嗣於
    89年間之假釋期間，再因施用毒品案件而撤銷假釋，於92年
    11 月27 日縮刑期滿執行完畢。甲○○並因89年間施用毒品
    案件，經依本院裁定令入戒治處所施以強制戒治1 年，於強
    制戒治執行滿3 月後，成效經評定為合格，經依本院裁定停
    止戒治，所餘戒治期間付保護管束，而於90年10月20日保護
    管束期滿強制戒治執行完畢，由臺灣屏東地方法院檢察署檢
    察官以90年度戒毒偵字第358 號為不起訴處分確定。
二、詎甲○○於強制戒治執行完畢後，5 五年內復基於施用第1
    級毒品海洛因之概括犯意，自93年6 月中旬某日起至94年2
    月1 日上午8 時許止，在屏東縣九如鄉○○村○○路74巷2
    號住處，以將海洛因摻在香菸內之方式，連續施用第1 級毒
    品海洛因多次；另基於施用第2 級毒品甲基安非他命之犯意
    ，於94年2 月1 日上午8 時30分許，在上開住處，以將甲基
    安非他命置於吸食器中，再引火燒烤吸食器，待甲基安非他
    命霧化成氣體後吸入之方式，施用第2 二級毒品甲基安非他
    命1 次。嗣於94年2 月1 日下午6 時10分許，為警在屏東縣
    屏九如鄉○○村○○路62號前查獲，並扣得其所有之海洛因
    1包（毛重0.6公克）。
三、案經屏東縣警察局屏東分局報請臺灣屏東地方法院檢察署檢
    察官偵查起訴。
    理  由
一、上揭犯罪事實，業據被告甲○○於本院審理時坦承不諱，又
    其為警查獲後所採集之尿液送檢驗結果，呈嗎啡、甲基安非
    他命陽性反應，有台灣檢驗科技股份有限公司濫用藥物尿液
    檢驗報告1 份在卷可憑，復有扣案之海洛因1 包（毛重0.6
    公克）可資佐證，而上開扣案之白粉經警以毒品檢驗試劑初
    步檢驗結果，呈海洛因陽性反應，則有屏東縣警察局屏東分
    局查獲涉嫌毒品危害防制條例案毒品初步鑑驗報報告表1 份
    附卷可稽，足認被告之自白與事實相符，應堪採信。再被告
    曾於89年間因施用毒品案件，經依本院裁定令入戒治處所施
    以強制戒治1 年，於強制戒治執行滿3 月後，成效經評定為
    合格，經依本院裁定停止戒治，所餘戒治期間付保護管束，
    而於90年10月20日保護管束期滿強制戒治執行完畢，由臺灣
    屏東地方法院檢察署檢察官以90年度戒毒偵字第358 號為不
    起訴處分確定等情，有上開不起訴處分書、臺灣高等法院被
    告前案紀錄表各1 份附卷足憑。本件事證明確，被告於強制
    戒治執行完畢5 年內再施用海洛因及甲基安非他命之犯行，
    均堪認定。
二、查海洛因及甲基安非他命分屬毒品危害防制條例第2 條第2
    項第1 款、第2 款之第1 級、第2 級毒品，被告甲○○非法
    施用海洛因及甲基安非他命，核其所為係犯毒品危害防制條
    例第10條第1 項、第2 項施用第1 、2 級毒品罪。其因施用
    而持有海洛因、甲基安非他命之低度行為，為施用之高度行
    為所吸收，均不另論罪。被告先後多次施用海洛因犯行，時
    間緊接，犯罪構成要件相同，顯係基於概括犯意為之，應依
    連續犯之規定論以一罪，並加重其刑。被告所犯之上開2 罪
    ，犯意各別，行為互殊，應予分別論罪，合併處罰。又被告
    曾於82年間因違反麻醉藥品管理條例、肅清煙毒條例等案件
    ，經本院分別判處有期徒刑7 月及3 年6 月確定，上開有期
    徒刑接續執行，於84年6 月13日縮短刑期假釋出監，復於85
    年間之假釋期間，因違反肅清煙毒條例案件，經本院判處有
    期徒刑3 年1 月確定，再於86年間因違反麻醉藥品管理條例
    案件，經本院判處有期徒刑10月確定，上開假釋並經撤銷，
    先執行殘刑有期徒刑2 年2 月30日，上開有期徒刑並接續執
    行，至89年4 月25日又縮短刑期假釋出監，嗣於89年間之假
    釋期間，再因施用毒品案件而撤銷假釋，於92年11月27日縮
    刑期滿執行完畢，有臺灣高等法院被告前案紀錄表1 紙在卷
    可按，其受有期徒刑之執行完畢後，5 年之內再犯有期徒刑
    以上刑之本罪，為累犯，其所犯前開2 罪均應依法加重其刑
    ，上開施用第1 級毒品罪部分並遞加之。爰審酌被告前經強
    制戒治後，仍未能自我克制以戒除毒癮，其施用毒品足以戕
    害自身健康，並生對於社會安全與公共秩序之潛在危害，惟
    念其犯罪後已能坦承犯行，態度尚屬良好等一切情狀，分別
    量處如主文所示之刑，並定其應執行刑。扣案之海洛因1 包
    （毛重0.6 公克），為查獲之第1 級毒品，應依毒品危害防
    制條例第18條第1 項前段之規定，沒收銷燬之。
據上論斷，應依刑事訴訟法第273 條之1 第1 項、第299 條第1
項前段，毒品危害防制條例第10條第1 項、第2 項、第18條第1
項前段，刑法第11條、第56條、第47條、第51條第5 款，判決如
主文。
本案經檢察官鄭伊鈞到庭執行職務。
中    華    民    國    94    年    4     月    29    日
                  刑事第五庭    法  官   楊文廣
以上正本證明與原本無異。
如不服本判決應於收受本判決送達後十日內向本院提出上訴書狀，
其未敘述上訴理由者，並得於提起上訴後十日內向本院補提理由
書狀（均須按他造當事人之人數附繕本）「切勿逕送上級法院」
中    華    民    國    94    年    4     月    29    日
                                書記官   林志憲
附錄所犯法條：
毒品危害防制條例第十條
施用第一級毒品者，處六月以上五年以下有期徒刑。
施用第二級毒品者，處三年以下有期徒刑。
